臺灣臺東地方法院刑事判決　　　　　　100 年度訴字第244 號
公　訴　人　臺灣臺東地方法院檢察署檢察官
被　　　告　黃章銘
選任辯護人　李百律師（財團法人法律扶助基金會）
上列被告因販賣毒品等案件，經檢察官提起公訴（99年度偵字第
2397號、100 年度偵字第494 號），本院判決如下：
    主  文
黃章銘犯如附表一、二、三、四、五、六、七「罪名與宣告刑」
欄所示之罪，各處如附表一、二、三、四、五、六、七「罪名與
宣告刑」欄所示之刑，應執行有期徒刑拾柒年；扣案如附表八編
號（一）所示之物沒收銷燬之；扣案如附表八編號（二）至（四
）所示之物沒收之；未扣案販賣第一級毒品所得之財物新臺幣貳
萬零伍佰元沒收之，如全部或一部不能沒收時，以其財產抵償之
。
    犯罪事實
一、黃章銘明知海洛因為毒品危害防制條例第2 條第2 項第1 款
    所管制之第一級毒品，不得非法販賣、轉讓及持有，竟仍為
    下列行為：
（一）分別基於轉讓第一級毒品海洛因之犯意，各於附表一所示
      之時間、地點，以附表一所示之數量及方法，無償轉讓第
      一級毒品海洛因予蔡銘章，前後共計3 次。
（二）分別基於販賣第一級毒品海洛因以營利之犯意，各於附表
      二所示之時間、地點，以附表二所示之價格、數量及方法
      ，販賣第一級毒品海洛因予林韋成，前後共計15次。
（三）分別基於販賣第一級毒品海洛因以營利之犯意，各於附表
      三所示之時間、地點，以附表三所示之價格、數量及方法
      ，販賣第一級毒品海洛因予洪國鑫，前後共計7 次。
（四）分別基於販賣第一級毒品海洛因以營利之犯意，各於附表
      四所示之時間、地點，以附表四所示之價格、數量及方法
      ，販賣第一級毒品海洛因予王朝輝，前後共計2 次。
（五）分別基於販賣第一級毒品海洛因以營利之犯意，各於附表
      五所示之時間、地點，以附表五所示之價格、數量及方法
      ，販賣第一級毒品海洛因予李健暉1 次。
（六）基於販賣第一級毒品海洛因以營利之犯意，於附表六所示
      之時間、地點，以附表六所示之價格、數量及方法，販賣
      第一級毒品海洛因予梁明聰，前後共計7 次。
（七）分別基於販賣第一級毒品海洛因以營利之犯意，各於附表
      七所示之時間、地點，以附表七所示之數量及方法，販賣
      第一級毒品海洛因予陳宗信，前後共計15次。
二、嗣於99年11月25日上午10時許，員警經黃章銘同意於其位於
    臺東縣臺東市○○路180 巷32號1 樓居處執行搜索，當場扣
    得如附表八、九所示之物，而循線查悉上情。
三、案經臺東縣警察局臺東分局報告臺灣臺東地方法院檢察署檢
    察官偵查起訴。
    理  由
壹、程序方面
（一）按被告以外之人於偵查中向檢察官所為之陳述，除顯有不
      可信之情況者外，得為證據，刑事訴訟法第159 條之1 第
      2 項定有明文。查證人蔡銘章、林韋成、洪國鑫、王朝輝
      、李健暉、梁明聰、陳宗信等在檢察官面前所為之陳述，
      業經具結，且自筆錄內容觀之，並無不正取供之情事，而
      無顯不可信之情況，依上開規定，自有證據能力。
（二）按被告以外之人於審判外之陳述，雖不符合刑事訴訟法第
      159 條之1 至第159 條之4 之規定，而經當事人於審判程
      序同意作為證據，法院審酌該言詞陳述或書面陳述作成時
      之情況，認為適當者，亦得為證據。當事人、代理人或辯
      護人於法院調查證據時，知有同法第159 條第1 項不得為
      證據之情形，而未於言詞辯論終結前聲明異議者，視為有
      前項之同意，同法第159 條之5 定有明文。上開條文之立
      法意旨在於傳聞證據未經當事人之反對詰問予以核實前，
      原則上先予排除，惟若當事人已放棄其對質、詰問權，並
      於審判程序中表明同意該等傳聞證據可作為證據，或於言
      詞辯論終結前未聲明異議，基於尊重當事人對傳聞證據之
      處分權，且證據資料愈豐富，愈有助於真實發見之理念，
      並強化言詞辯論主義，使訴訟程序得以順暢進行，上開傳
      聞證據亦均具有證據能力。經查，本件理由欄所引用之其
      他具有傳聞性質之證據資料，被告及選任辯護人於本院準
      備程序時，就該等證據資料之證據能力均同意做為證據使
      用，本院復查無違法不當取證或其他瑕疵，因認以之作為
      證據均屬適當，揆諸前揭規定與說明，均具有證據能力。
貳、實體方面
一、上開犯罪事實業據被告黃章銘坦承不諱，核與證人蔡銘章、
    李健暉、林韋成、洪國鑫、王朝輝、梁明聰、陳宗信於警詢
    之陳述及偵查中之證述大致相符，復有被告黃章銘與上開證
    人通聯之通訊監察譯文及錄音光碟可佐，且有法務部調查局
    濫用藥物實驗室調科壹字第10023015120 號鑑定書、臺灣臺
    東地方法院檢察署99年度保管字第916 號、100 年度煙毒保
    字第11號扣押物品清單各1 份、刑案現場照片14張等附卷可
    稽，以及如附表八所示之物扣案可佐（扣案如附表九所示之
    物與本案無關，詳下述）。其中就交付毒品地點部分，被告
    於本院審理時雖陳稱：於99年10月31日以前係居住在臺東縣
    臺東市○○路792 巷47號，同年11月1 日後亦有居住在臺東
    縣臺東市○○路253 號205 室等語（參見本院卷第56頁背面
    ），惟依卷附99年10月28日黃章銘與梁明聰之通聯譯文所載
    ，被告當時已有居住在臺東縣臺東市○○路253 號205 室之
    事實，是至少從99年10月28日起，被告即同時居住在上開2
    址，被告既然已混淆其同時居住在上開2 地點之時間，故除
    非有證據證明證人所言不實，自以如附表一至七所示證人所
    陳、證述被告之居處即交付毒品地點為何處較為可採；又附
    表七編號（一）至（四）之交付毒品地點，起訴書雖記載為
    臺東馬偕紀念醫院某病房，然因該時期被告係因病居住在行
    政院衛生署臺東醫院，業據被告陳述明確，核與證人蔡銘章
    於警詢及偵查中陳、證述相符，復有通聯譯文可佐，是起訴
    書顯有誤載，且證人陳宗信於警詢及偵查中陳、證稱交付毒
    品地點係在臺東馬偕紀念醫院或被告位於更生路之居處云云
    ，亦不可採；再就附表四編號（一）、（二）部分，證人王
    朝輝雖證稱交付地點各在臺東縣臺東市○○路253 號205 室
    、臺東縣臺東市○○路792 巷47號云云，惟參以編號（一）
    所示之99年8 月25日距被告陳稱其係自99年11月1 日開始居
    住在臺東縣臺東市○○路253 號205 室之時間太遠，縱使被
    告記憶模糊，亦不可能有如此大之差距等情，是此部分交付
    毒品地點，應以被告所言係在臺東縣臺東市○○路792 巷47
    號之語較為可採；又編號（二）部分，依通聯譯文所載，99
    年11月19日乃被告拿毒品去給證人王朝輝，故交付毒品地點
    應如被告所言是在證人之住處之語較為可信。另附表四部分
    ，被告雖自承其係基於販賣第一級海洛因之犯意，而將海洛
    因與王朝輝交換甲基安非他命之語，惟此與證人王朝輝所陳
    、證述不符，且被告上開所言等於自承自己另犯持有第二級
    毒品罪，而此部分僅有被告之自白別無其他證據可佐，是被
    告上開所言即難憑採，而應以證人王朝輝證稱：被告係以1
    千元之代價販賣海洛因予證人之語較為可信。綜上所述，被
    告既已完全坦承有販賣毒品之事實，則前開歧異部分中固有
    被告所言為本院所不採者，惟此並不影響被告自白之效力；
    從而被告之自白應與事實相符，而可採信。本案事證明確，
    被告犯行均可認定，應均依法論科。
二、論罪科刑
（一）按海洛因為毒品危害防制條例所列管之第一級毒品，該條
      例第2 條第2 項第1 款規定甚明。次按毒品危害防制條例
      第8 條轉讓毒品罪所稱之「轉讓」，係指行為人非基於營
      利之目的，將毒品之所有權移轉予他人而言。查被告黃章
      銘乃無償轉讓海洛因予蔡銘章，業經認定如前，是核被告
      就犯罪事實一（一）所為，係犯毒品危害防制條例第8 條
      第1 項之轉讓第一級毒品罪。
（二）按販賣毒品之所謂販賣行為，須行為人主觀上有營利意圖
      ，且客觀上有販入或賣出毒品行為，即足構成，至於實際
      上是否已經獲利，則非所問；必也始終無營利之意思，而
      以原價或低於原價有償讓與他人，方難謂為販賣行為，而
      僅得以轉讓罪論處（最高法院86年度臺上字第7522號、93
      年度臺上字第1651號判決意旨參照）。又我國查緝海洛因
      之販賣一向執法亟嚴，對於販賣海洛因者尤科以重度刑責
      ，而販賣海洛因既係違法行為，當非可公然為之，亦難謂
      有公定價格，且容易分裝並增減份量及純度，而每次買賣
      之價量，可能隨時依雙方關係深淺、資力、需求量及對行
      情之認知、來源是否充裕、查緝是否嚴謹、購買者被查獲
      時供述購買來源之可能風險評估等情形，而異其標準，非
      可一概而論；且販賣者從各種「價差」、「量差」或以「
      純度」謀取利潤方式，或有差異，然其所圖利益之非法販
      賣行為目的，則屬相同，並無二致。從而，販賣之利得，
      除被告就販賣之價量俱臻明確供述外，委難察得實情。再
      因海洛因量微價高，販賣者大都有暴利可圖，茍非意圖販
      賣營利，一般人焉有可能甘冒重度刑責，而轉售海洛因或
      甲基安非他命之理。次按毒品危害防制條例所稱之「販賣
      」，係指有償之讓與行為，包括以「金錢買賣」或「以物
      易物」（即互易）等態樣在內；祇要行為人在主觀上有藉
      以營利之意圖，而在客觀上有以毒品換取金錢或其他財物
      之行為，即足當之；至於買賣毒品之金額或所換得財物之
      實際價值如何，以及行為人是否因而獲取價差或利潤，均
      不影響販賣毒品罪之成立（最高法院99年度臺上字第1588
      號判決意旨參照）。再按毒品危害防制條例所稱之轉讓毒
      品罪，係指無償讓與者而言，若以償債或作為勞務之報酬
      而抵作工資，則屬販賣（最高法院96年度臺上字第725 號
      ）。經查，被告於本院審理時已自承：我向上手買毒品，
      都是要販賣的，賣1 千元大概可以賺2 、3 成等語（參見
      本院卷第56頁背面），再參諸我國政府一再宣示反毒決心
      ，販賣毒品係屬違法行為，且販賣海洛因之罪刑極重，此
      乃眾所週知之事，被告衡情當無甘冒重典，販入海洛因後
      ，再以販入之同一價格與數量，甚至低於原價轉售予購買
      毒品者之理。是核被告就犯罪事實一（二）至（七）所為
      ，均係犯毒品危害防制條例第4 條第1 項之販賣第一級毒
      品罪。
（三）按刑法於94年2 月2 日修正公布，刪除第56條所定連續犯
      之規定，自95年7 月1 日施行。而基於概括犯意連續多次
      販賣毒品之行為，於刑法修正刪除連續犯規定之前，雖均
      依連續犯論以一罪，然此次刑法第56條修正理由之說明謂
      ：「對繼續犯同一罪名之罪者，均適用連續犯之規定論處
      ，不無鼓勵犯罪之嫌，亦使國家刑罰權之行使發生不合理
      之現象。」、「基於連續犯原為數罪之本質及刑罰公平原
      則之考量，爰刪除有關連續犯之規定」等語，即係將本應
      各自獨立評價之數罪，回歸本來就應賦予複數法律效果之
      原貌。次按所謂之集合犯，是指立法者所制定之犯罪構成
      要件中，本就預定有數個同種類之行為將反覆實行之犯罪
      而言，將各自實現犯罪構成要件之多數行為，解釋為集合
      犯，而論以一罪；是對於集合犯，於連續犯刪除後，必須
      從嚴解釋，以符合立法者之意向。查毒品危害防制條例所
      定之販賣、轉讓、施用毒品罪之構成要件文義，實無從認
      定立法者本即預定該犯罪之本質，必有數個同種類行為而
      反覆實行之集合犯行，故販賣、轉讓或幫助施用毒品罪，
      難認係集合犯。因此，就刑法修正施行後多次販賣、轉讓
      毒品之犯行，應採一罪一罰，始符合立法本旨。是本件被
      告47次販賣、3 次轉讓第一級毒品海洛因之犯行，犯意各
      別，行為互殊，應予分論併罰。
（四）按犯第4 條至第8 條、第10條或第11條之罪，供出毒品來
      源，因而查獲其他正犯或共犯者，減輕或免除其刑。犯第
      4 條至第8 條之罪於偵查及審判中均自白者，減輕其刑，
      毒品危害防制條例第17條規定甚明。次按所謂供出毒品來
      源，因而查獲其他正犯或共犯者，係指被告供出毒品來源
      之對向性正犯，或與其具有共同正犯、共犯（教唆犯、幫
      助犯）關係之毒品由來之人相關資料，諸如其前手、共同
      正犯、教唆犯、幫助犯之姓名、年籍、住居所或其他足資
      辨別之特徵等項，使調查或偵查犯罪之公務員得據以對之
      發動調查或偵查程序，並因此而確實查獲其人、其犯行者
      ，即足當之。申言之，被告之「供出毒品來源」，與調查
      或偵查犯罪公務員對之發動調查或偵查並進而查獲之間，
      論理上須具有先後且相當之因果關係，若被告供出毒品來
      源之前，調查或偵查犯罪之公務員尚未有確切證據，足以
      合理懷疑被告所供毒品來源之正犯或共犯，則嗣後之查獲
      與被告「供出毒品來源」間，應具有先後且相當之因果關
      係，而得適用上開規定予以減免其刑（最高法院99年度臺
      上字第2218號、98年度臺上字第3274號意旨參照）。末按
      所謂「偵查及審判中均自白」，係指被告於偵、審均曾經
      自白而言；且該「自白」係針對被嫌疑犯罪之事實陳述，
      不包括該事實之法律評價，與協商程序中一併為法律評價
      之認罪，並不相同，被告或犯罪嫌疑人在偵查中，若可認
      為已對自己被疑為犯罪之事實是認，縱對於該行為在刑法
      上之評價尚有主張，仍無礙於此項法定減刑事由之成立（
      最高法院99年度臺上字第4548號判決、98年度臺上字第
      448 號判決意旨參照）。經查，被告於偵查及本院準備程
      序、審理時，均已自白販賣、轉讓毒品之事實，爰均依毒
      品危害防制條例第17條第2 項之規定，減輕其刑。又被告
      黃章銘雖供出其毒品來源（因偵查不公開，故不列其名）
      ，然檢察官及員警均尚未查獲該人，業經檢察官陳述在卷
      ，是被告黃章銘尚無毒品危害防制條例第17條第1 項規定
      之適用。至於辯護人雖以被告已告知其上手姓名，偵查機
      關未積極偵查，導致未能查獲毒品來源之不利益，不能歸
      於被告，而主張仍有減刑規定之適用云云，惟因法律明文
      規定須「查獲」始有上開減刑規定之適用，而偵查機關迄
      尚未查獲，且其尚未查獲之原因為何，基於偵查不公開原
      則，本院亦不應深究，是辯護人上開所辯，亦有誤會，均
      併此敘明。
（五）按毒品危害防制條例第4 條第1 項之販賣第一級毒品罪之
      法定刑為死刑、無期徒刑，同為販賣第一級毒品之人，其
      原因動機不一，犯罪情節未必盡同，或有大盤毒梟者，亦
      有中、小盤之分，甚或僅止於吸毒者友儕間為求互通有無
      之有償轉讓者亦有之，其販賣行為所造成危害社會之程度
      自屬有異，法律科處此類犯罪，所設之法定最低本刑卻同
      為無期徒刑或7 年以上，不可謂不重。於此情形，固應依
      其客觀之犯行與主觀之惡性二者加以考量其情狀，是否有
      可憫恕之處，適用刑法第59條之規定酌量減輕其刑，期使
      個案裁判之量刑，能斟酌至當，符合比例原則，然非對小
      額交易者，一律給予減輕其刑之寬典，否則即失立法原意
      。查本件被告黃章銘販賣、轉讓毒品次數共高達50次，又
      係分別販賣、轉讓予不同之人，造成之危害程度非輕，復
      自承因缺錢購買毒品所以才販毒之語（參見本院卷第57頁
      背面），顯然並無值得一般人同情之處，爰不依刑法第59
      條之規定，酌予減輕其刑，附此敘明。
（六）爰審酌毒品對社會秩序及國民健康危害至深且鉅，又嚴重
      影響社會治安，製造、運輸、販賣等行為情節尤重，更應
      嚴加非難，被告竟無視國家杜絕毒品犯罪之禁令，為圖賺
      取不法利益，多次販賣海洛因牟利，復轉讓海洛因，肇生
      他人施用毒品之來源，戕害國民身心健康，且有滋生其他
      犯罪之可能，所為顯非可取；兼衡其犯罪之動機（缺錢購
      買毒品才販毒）、犯罪方法、犯罪次數、所得利益、智識
      程度、家庭及職業並家庭狀況（廚師，月入約3 、4 萬元
      ，有2 個小孩）、與附表一至七所示對象之關係，以及其
      於犯罪後坦承犯行之態度等一切情狀，各量處如主文所示
      之刑，並定其應執行之刑。
（七）沒收部分
      按以營利為目的販入毒品，經多次販賣後，持有剩餘毒品
      被查獲者，其各次販賣毒品行為如併合處罰，該持有剩餘
      毒品之低度行為，應僅為最後一次販賣毒品之高度行為所
      吸收，不另論罪；故就該查獲之剩餘毒品，祗能於最後一
      次之販賣毒品罪宣告沒收銷燬，不得於各次販賣毒品罪均
      宣告沒收銷燬（100 年度台上字第908 號、99年度台上字
      第8115號判決意旨參照）。次按毒品危害防制條例第19條
      第1 項係規定沒收因犯罪（製造、販賣或運輸毒品）所得
      之財物，並不及於因犯罪所得之利益，故販賣毒品所取得
      之財產上利益，並非得有財物，自不在該條項規定應予沒
      收之列（最高法院95年度台上字第753 號判決意旨參照）
      。再按毒品危害防制條例第19條第1 項所定沒收之標的，
      如得以直接沒收者，判決主文僅宣告沒收即可，不生「追
      徵其價額」或「以其財產抵償之」問題，須沒收之標的全
      部或一部不能沒收時，始生「追徵其價額」或「以其財產
      抵償之」選項問題；而「追徵其價額」或「以其財產抵償
      之」係屬兩種選項，分別係針對現行貨幣以外之其他財產
      與現行貨幣而言；若所沒收之物為金錢以外之其他財物而
      無法沒收時，因其實際價值不確定，應追徵其價額，使其
      繳納與原物相當之價額，並無以其財產抵償之問題。倘嗣
      後追徵其金錢價額，不得結果而須以其財產抵償者，要屬
      行政執行機關依強制執行之法律之執行問題，即無不能執
      行之情形，自毋庸諭知「或以其財產抵償之」；如不能沒
      收之沒收標的為金錢時，因價值確定，判決主文直接宣告
      「以其財產抵償之」即可，不發生追徵價額之問題（最高
      法院99年度第5 次刑事庭會議（二）決議參照）。復按行
      動電話服務須以晶片卡（即SIM 卡）為使用介面，因此電
      信公司於出租行動電話門號予消費者使用時，即同時附帶
      提供晶片卡給消費者作為門號使用之介面，故電信公司接
      受消費者申辦門號並將該門號開通上線時，該晶片卡之所
      有權亦移轉於消費者，自不能認該晶片卡仍屬電信公司所
      有之物（最高法院97年度台上字第1952號判決參照）。末
      按供犯罪所用或犯罪預備之物，以屬於犯罪行為人者為限
      ，得沒收之，刑法第38條第1 項第2 款、第2 項，分別定
      有明文；該款所定得沒收之供犯罪所用或供犯罪預備之物
      ，必於犯罪有直接關係者，始屬相當（最高法院51年臺非
      字第13號判例意旨參照）。經查：
  １、附表八編號（一）所示之海洛因，為本件查獲之第一級毒
      品，業經認定如前，爰併同無法與之完全析離之包裝袋，
      均依毒品危害防制條例第18條第1 項規定，於犯罪事實一
      （四）之附表四編號（二）部分，宣告沒收銷燬之。
  ２、扣案如附表八編號（二）至（四）所示之物，分別為供被
      告黃章銘違犯毒品危害防制條例第4 條第1 項、第8 條第
      1 項所用之物，且均係被告黃章銘所有，業據被告黃章銘
      供承在卷，爰均依毒品危害防制條例第19條第1 項規定，
      分別於附表一至七所示相關部分，宣告沒收之。
  ３、未扣案如附表二至六所示被告黃章銘販賣第一級毒品海洛
      因所得之現金，應均依毒品危害防制條例第19條第1 項之
      規定，於各該犯罪事實部分宣告沒收之，如全部或一部不
      能沒收時，以其財產抵償之。至於被告於附表七販賣毒品
      予陳宗信所得之勞務代價，乃財產上利益，並非財物，自
      不予沒收之。
  ４、扣案如附表九所示之物，因無證據證明與本件販賣、轉讓
      第一級毒品犯行有何直接關係，爰均不為沒收之諭知。
據上論斷，應依刑事訴訟法第299 條第1 項前段，毒品危害防制
條例第4 條第1 項、第8 條第1 項、第17條第2 項、第18條第1
項、第19條第1 項，刑法第11條、第51條第5 款、第9 款、第65
條第2 項，判決如主文。
本案經檢察官陳豐勳到庭執行職務。
中    華    民    國    100   年    11    月    18    日
                    刑事第四庭  審判長法  官  范乃中
                                      法  官  楊忠霖
                                      法  官  李俊彬
以上正本證明與原本無異。
如不服本判決應於收受送達後10日內向本院提出上訴書狀，並應
敘述具體理由；其未敘述上訴理由者，應於上訴期間屆滿後20日
內向本院補提理由書（均須按他造當事人之人數附繕本）。「切
勿逕送上級法院」。
中    華    民    國    100   年    11    月    21    日
                                      書記官  吳明學
附錄論罪科刑法條
毒品危害防制條例第4 條第1 項
製造、運輸、販賣第一級毒品者，處死刑或無期徒刑；處無期徒
刑者，得併科新臺幣1 千萬元以下罰金。
製造、運輸、販賣第二級毒品者，處無期徒刑或7 年以上有期徒
刑，得併科新臺幣7 百萬元以下罰金。
毒品危害防制條例第8 條第1 項
轉讓第一級毒品者，處1 年以上7 年以下有期徒刑，得併科新臺
幣1 百萬元以下罰金。
附表一（轉讓海洛因予蔡銘章部分）
┌───┬─────┬─────┬───┬─────┬──────────┬─────────────┐
│ 編號 │   時間   │   地點   │ 對象 │   數量   │       方法         │        罪名與宣告刑      │
├───┼─────┼─────┼───┼─────┼──────────┼─────────────┤
│      │99年8 月18│行政院衛生│蔡銘章│ 0.2 公克 │黃章銘於左列時間以行│黃章銘轉讓第一級毒品，處有│
│（一）│日18時32分│署臺東醫院│      │          │動電話門號0000000000│期徒刑捌月；扣案如附表八編│
│      │許        │519 號病房│      │          │號與蔡銘章聯絡後，即│號（二）、（四）所示之物，│
│      │          │          │      │          │於左列地點，以左列之│均沒收之。                │
│      │          │          │      │          │數量，無償轉讓第一級│                          │
│      │          │          │      │          │毒品海洛因予蔡銘章。│                          │
├───┼─────┼─────┼───┼─────┼──────────┼─────────────┤
│（二）│99年8 月20│行政院衛生│蔡銘章│ 0.2 公克 │同上                │黃章銘轉讓第一級毒品，處有│
│      │日13時48分│署臺東醫院│      │          │                    │期徒刑捌月；扣案如附表八編│
│      │許        │519 號病房│      │          │                    │號（二）、（四）所示之物，│
│      │          │          │      │          │                    │均沒收之。                │
├───┼─────┼─────┼───┼─────┼──────────┼─────────────┤
│（三）│99年8 月20│行政院衛生│蔡銘章│ 0.2 公克 │同上                │黃章銘轉讓第一級毒品，處有│
│      │日19時54分│署臺東醫院│      │          │                    │期徒刑捌月；扣案如附表八編│
│      │許        │519 號病房│      │          │                    │號（二）、（四）所示之物，│
│      │          │          │      │          │                    │均沒收之。                │
└───┴─────┴─────┴───┴─────┴──────────┴─────────────┘
附表二（販賣海洛因予林韋成部分）
┌────┬─────┬──────┬───┬─────┬─────┬──────────┬──────────────┐
│  編號  │   時間   │   地點     │ 對象 │   價格   │   數量   │       方法         │        罪名與宣告刑        │
│        │          │            │      │（新臺幣）│          │                    │                            │
├────┼─────┼──────┼───┼─────┼─────┼──────────┼──────────────┤
│ （一） │99年10月25│臺東縣臺東市│林韋成│  5 百元  │ 0.05 公克│黃章銘於左列時間以行│黃章銘販賣第一級毒品，處有期│
│        │日17時53分│更生路792 巷│      │          │          │動電話門號0000000000│徒刑拾伍年貳月；扣案如附表八│
│        │許        │47號（黃章銘│      │          │          │號與林韋成聯絡後，即│編號（三）、（四）所示之物，│
│        │          │居處）      │      │          │          │於左列地點，以左列之│均沒收之；未扣案販賣第一級毒│
│        │          │            │      │          │          │金額及數量，販賣第一│品所得新臺幣伍佰元沒收之，如│
│        │          │            │      │          │          │級毒品海洛因予林韋成│全部或一部不能沒收時，以其財│
│        │          │            │      │          │          │。                  │產抵償之。                  │
├────┼─────┼──────┼───┼─────┼─────┼──────────┼──────────────┤
│ （二） │99年10月26│臺東縣臺東市│林韋成│  5 百元  │ 0.05 公克│同上                │黃章銘販賣第一級毒品，處有期│
│        │日7 時38分│更生路792 巷│      │          │          │                    │徒刑拾伍年貳月；扣案如附表八│
│        │許        │47號（黃章銘│      │          │          │                    │編號（三）、（四）所示之物，│
│        │          │居處）      │      │          │          │                    │均沒收之；未扣案販賣第一級毒│
│        │          │            │      │          │          │                    │品所得新臺幣伍佰元沒收之，如│
│        │          │            │      │          │          │                    │全部或一部不能沒收時，以其財│
│        │          │            │      │          │          │                    │產抵償之。                  │
├────┼─────┼──────┼───┼─────┼─────┼──────────┼──────────────┤
│ （三） │99年10月26│臺東縣臺東市│林韋成│  5 百元  │ 0.05 公克│同上                │黃章銘販賣第一級毒品，處有期│
│        │日14時58分│更生路792 巷│      │          │          │                    │徒刑拾伍年貳月；扣案如附表八│
│        │許        │47號（黃章銘│      │          │          │                    │編號（三）、（四）所示之物，│
│        │          │居處）      │      │          │          │                    │均沒收之；未扣案販賣第一級毒│
│        │          │            │      │          │          │                    │品所得新臺幣伍佰元沒收之，如│
│        │          │            │      │          │          │                    │全部或一部不能沒收時，以其財│
│        │          │            │      │          │          │                    │產抵償之。                  │
├────┼─────┼──────┼───┼─────┼─────┼──────────┼──────────────┤
│ （四） │99年10月27│臺東縣臺東市│林韋成│  5 百元  │ 0.05 公克│同上                │黃章銘販賣第一級毒品，處有期│
│        │日18時36分│更生路792 巷│      │          │          │                    │徒刑拾伍年貳月；扣案如附表八│
│        │許        │47號（黃章銘│      │          │          │                    │編號（三）、（四）所示之物，│
│        │          │居處）      │      │          │          │                    │均沒收之；未扣案販賣第一級毒│
│        │          │            │      │          │          │                    │品所得新臺幣伍佰元沒收之，如│
│        │          │            │      │          │          │                    │全部或一部不能沒收時，以其財│
│        │          │            │      │          │          │                    │產抵償之。                  │
├────┼─────┼──────┼───┼─────┼─────┼──────────┼──────────────┤
│ （五） │99年10月28│臺東縣臺東市│林韋成│  5 百元  │ 0.05 公克│同上                │黃章銘販賣第一級毒品，處有期│
│        │日7 時14分│更生路792 巷│      │          │          │                    │徒刑拾伍年貳月；扣案附表八  │
│        │許        │47號（黃章銘│      │          │          │                    │編號（三）、（四）所示之物，│
│        │          │居處）      │      │          │          │                    │均沒收之；未扣案販賣第一級毒│
│        │          │            │      │          │          │                    │品所得新臺幣伍佰元沒收之，如│
│        │          │            │      │          │          │                    │全部或一部不能沒收時，以其財│
│        │          │            │      │          │          │                    │產抵償之。                  │
├────┼─────┼──────┼───┼─────┼─────┼──────────┼──────────────┤
│ （六） │99年10月29│臺東縣臺東市│林韋成│  5 百元  │ 0.05 公克│同上                │黃章銘販賣第一級毒品，處有期│
│        │日9 時27分│更生路792 巷│      │          │          │                    │徒刑拾伍年貳月；扣案如附表八│
│        │許        │47號（黃章銘│      │          │          │                    │編號（三）、（四）所示之物，│
│        │          │居處）      │      │          │          │                    │均沒收之；未扣案販賣第一級毒│
│        │          │            │      │          │          │                    │品所得新臺幣伍佰元沒收之，如│
│        │          │            │      │          │          │                    │全部或一部不能沒收時，以其財│
│        │          │            │      │          │          │                    │產抵償之。                  │
├────┼─────┼──────┼───┼─────┼─────┼──────────┼──────────────┤
│ （七） │99年10月29│臺東縣臺東市│林韋成│  5 百元  │ 0.05 公克│同上                │黃章銘販賣第一級毒品，處有期│
│        │日15時47分│更生路792 巷│      │          │          │                    │徒刑拾伍年貳月；扣案如附表八│
│        │許        │47號（黃章銘│      │          │          │                    │編號（三）、（四）所示之物，│
│        │          │居處）      │      │          │          │                    │均沒收之；未扣案販賣第一級毒│
│        │          │            │      │          │          │                    │品所得新臺幣伍佰元沒收之，如│
│        │          │            │      │          │          │                    │全部或一部不能沒收時，以其財│
│        │          │            │      │          │          │                    │產抵償之。                  │
├────┼─────┼──────┼───┼─────┼─────┼──────────┼──────────────┤
│ （八） │99年10月30│臺東縣臺東市│林韋成│  5 百元  │ 0.05 公克│同上                │黃章銘販賣第一級毒品，處有期│
│        │日9 時23分│更生路792 巷│      │          │          │                    │徒刑拾伍年貳月；扣案如附表八│
│        │許        │47號（黃章銘│      │          │          │                    │編號（三）、（四）所示之物，│
│        │          │居處）      │      │          │          │                    │均沒收之；未扣案販賣第一級毒│
│        │          │            │      │          │          │                    │品所得新臺幣伍佰元沒收之，如│
│        │          │            │      │          │          │                    │全部或一部不能沒收時，以其財│
│        │          │            │      │          │          │                    │產抵償之。                  │
├────┼─────┼──────┼───┼─────┼─────┼──────────┼──────────────┤
│ （九） │99年10月30│臺東縣臺東市│林韋成│  5 百元  │ 0.05 公克│同上                │黃章銘販賣第一級毒品，處有期│
│        │日17時58分│更生路792 巷│      │          │          │                    │徒刑拾伍年貳月；扣案如附表八│
│        │許        │47號（黃章銘│      │          │          │                    │編號（三）、（四）所示之物，│
│        │          │居處）      │      │          │          │                    │均沒收之；未扣案販賣第一級毒│
│        │          │            │      │          │          │                    │品所得新臺幣伍佰元沒收之，如│
│        │          │            │      │          │          │                    │全部或一部不能沒收時，以其財│
│        │          │            │      │          │          │                    │產抵償之。                  │
├────┼─────┼──────┼───┼─────┼─────┼──────────┼──────────────┤
│ （十） │99年10月31│臺東縣臺東市│林韋成│  5 百元  │ 0.05 公克│同上                │黃章銘販賣第一級毒品，處有期│
│        │日14時8分 │更生路792 巷│      │          │          │                    │徒刑拾伍年貳月；扣案如附表八│
│        │許        │47號（黃章銘│      │          │          │                    │編號（三）、（四）所示之物，│
│        │          │居處）      │      │          │          │                    │均沒收之；未扣案販賣第一級毒│
│        │          │            │      │          │          │                    │品所得新臺幣伍佰元沒收之，如│
│        │          │            │      │          │          │                    │全部或一部不能沒收時，以其財│
│        │          │            │      │          │          │                    │產抵償之。                  │
├────┼─────┼──────┼───┼─────┼─────┼──────────┼──────────────┤
│（十一）│99年11月1 │臺東縣臺東市│林韋成│  5 百元  │ 0.05 公克│同上                │黃章銘販賣第一級毒品，處有期│
│        │日13時7分 │更生路792 巷│      │          │          │                    │徒刑拾伍年貳月；扣案如附表八│
│        │許        │47號（黃章銘│      │          │          │                    │編號（三）、（四）所示之物，│
│        │          │居處）      │      │          │          │                    │均沒收之；未扣案販賣第一級毒│
│        │          │            │      │          │          │                    │品所得新臺幣伍佰元沒收之，如│
│        │          │            │      │          │          │                    │全部或一部不能沒收時，以其財│
│        │          │            │      │          │          │                    │產抵償之。                  │
├────┼─────┼──────┼───┼─────┼─────┼──────────┼──────────────┤
│（十二）│99年11月1 │臺東縣臺東市│林韋成│  5 百元  │ 0.05 公克│同上                │黃章銘販賣第一級毒品，處有期│
│        │日17時6分 │更生路792 巷│      │          │          │                    │徒刑拾伍年貳月；扣案如附表八│
│        │許        │47號（黃章銘│      │          │          │                    │編號（三）、（四）所示之物，│
│        │          │居處）      │      │          │          │                    │均沒收之；未扣案販賣第一級毒│
│        │          │            │      │          │          │                    │品所得新臺幣伍佰元沒收之，如│
│        │          │            │      │          │          │                    │全部或一部不能沒收時，以其財│
│        │          │            │      │          │          │                    │產抵償之。                  │
├────┼─────┼──────┼───┼─────┼─────┼──────────┼──────────────┤
│（十三）│99年11月2 │臺東縣臺東市│林韋成│  5 百元  │ 0.05 公克│同上                │黃章銘販賣第一級毒品，處有期│
│        │日7時43分 │更生路792 巷│      │          │          │                    │徒刑拾伍年貳月；扣案如附表八│
│        │許        │47號（黃章銘│      │          │          │                    │編號（三）、（四）所示之物，│
│        │          │居處）      │      │          │          │                    │均沒收之；未扣案販賣第一級毒│
│        │          │            │      │          │          │                    │品所得新臺幣伍佰元沒收之，如│
│        │          │            │      │          │          │                    │全部或一部不能沒收時，以其財│
│        │          │            │      │          │          │                    │產抵償之。                  │
├────┼─────┼──────┼───┼─────┼─────┼──────────┼──────────────┤
│（十四）│99年11月4 │臺東縣臺東市│林韋成│  5 百元  │ 0.05公克 │同上                │黃章銘販賣第一級毒品，處有期│
│        │日16時許  │光明路上某市│      │          │          │                    │徒刑拾伍年貳月；扣案如附表八│
│        │          │場內        │      │          │          │                    │編號（三）、（四）所示之物，│
│        │          │            │      │          │          │                    │均沒收之；未扣案販賣第一級毒│
│        │          │            │      │          │          │                    │品所得新臺幣伍佰元沒收之，如│
│        │          │            │      │          │          │                    │全部或一部不能沒收時，以其財│
│        │          │            │      │          │          │                    │產抵償之。                  │
├────┼─────┼──────┼───┼─────┼─────┼──────────┼──────────────┤
│（十五）│99年11月5 │臺東縣臺東市│林韋成│  5 百元  │ 0.05 公克│同上                │黃章銘販賣第一級毒品，處有期│
│        │日20時57分│更生路792 巷│      │          │          │                    │徒刑拾伍年貳月；扣案如附表八│
│        │許        │47號（黃章銘│      │          │          │                    │編號（三）、（四）所示之物，│
│        │          │居處）      │      │          │          │                    │均沒收之；未扣案販賣第一級毒│
│        │          │            │      │          │          │                    │品所得新臺幣伍佰元沒收之，如│
│        │          │            │      │          │          │                    │全部或一部不能沒收時，以其財│
│        │          │            │      │          │          │                    │產抵償之。                  │
└────┴─────┴──────┴───┴─────┴─────┴──────────┴──────────────┘
附表三（販賣海洛因予洪國鑫部分）
┌────┬─────┬──────┬───┬─────┬─────┬──────────┬──────────────┐
│  編號  │   時間   │   地點     │ 對象 │   價格   │   數量   │       方法         │        罪名與宣告刑        │
│        │          │            │      │（新臺幣）│          │                    │                            │
├────┼─────┼──────┼───┼─────┼─────┼──────────┼──────────────┤
│ （一） │99年10月27│臺東縣臺東市│洪國鑫│  5 百元  │ 0.05公克 │黃章銘於左列時間以行│黃章銘販賣第一級毒品，處有期│
│        │日22時21分│信義路253 號│      │          │          │動電話門號0000000000│徒刑拾伍年貳月；扣案如附表八│
│        │許        │205 室（黃章│      │          │          │號與洪國鑫聯絡後，即│編號（三）、（四）所示之物，│
│        │          │銘居處）    │      │          │          │於左列地點，以左列之│均沒收之；未扣案販賣第一級毒│
│        │          │            │      │          │          │金額、數量，販賣第一│品所得新臺幣伍佰元沒收之，如│
│        │          │            │      │          │          │級毒品海洛因予洪國鑫│全部或一部不能沒收時，以其財│
│        │          │            │      │          │          │。                  │產抵償之。                  │
├────┼─────┼──────┼───┼─────┼─────┼──────────┼──────────────┤
│ （二） │99年10月28│臺東縣臺東市│洪國鑫│  5 百元  │ 0.05公克 │同上                │黃章銘販賣第一級毒品，處有期│
│        │日20時55分│信義路253 號│      │          │          │                    │徒刑拾伍年貳月；扣案如附表八│
│        │許        │205 室（黃章│      │          │          │                    │編號（三）、（四）所示之物，│
│        │          │銘居處）    │      │          │          │                    │均沒收之；未扣案販賣第一級毒│
│        │          │            │      │          │          │                    │品所得新臺幣伍佰元沒收之，如│
│        │          │            │      │          │          │                    │全部或一部不能沒收時，以其財│
│        │          │            │      │          │          │                    │產抵償之。                  │
├────┼─────┼──────┼───┼─────┼─────┼──────────┼──────────────┤
│ （三） │99年10月29│臺東縣臺東市│洪國鑫│  5 百元  │ 0.05公克 │同上                │黃章銘販賣第一級毒品，處有期│
│        │日19時37分│信義路253 號│      │          │          │                    │徒刑拾伍年貳月；扣案如附表八│
│        │許        │205 室（黃章│      │          │          │                    │編號（三）、（四）所示之物，│
│        │          │銘居處）    │      │          │          │                    │均沒收之；未扣案販賣第一級毒│
│        │          │            │      │          │          │                    │品所得新臺幣伍佰元沒收之，如│
│        │          │            │      │          │          │                    │全部或一部不能沒收時，以其財│
│        │          │            │      │          │          │                    │產抵償之。                  │
├────┼─────┼──────┼───┼─────┼─────┼──────────┼──────────────┤
│ （四） │99年10月30│臺東縣臺東市│洪國鑫│  5 百元  │ 0.05公克 │同上                │黃章銘販賣第一級毒品，處有期│
│        │日21時38分│信義路253 號│      │          │          │                    │徒刑拾伍年貳月；扣案如附表八│
│        │許        │205 室（黃章│      │          │          │                    │編號（三）、（四）所示之物，│
│        │          │銘居處）    │      │          │          │                    │均沒收之；未扣案販賣第一級毒│
│        │          │            │      │          │          │                    │品所得新臺幣伍佰元沒收之，如│
│        │          │            │      │          │          │                    │全部或一部不能沒收時，以其財│
│        │          │            │      │          │          │                    │產抵償之。                  │
├────┼─────┼──────┼───┼─────┼─────┼──────────┼──────────────┤
│ （五） │99年10月31│臺東縣臺東市│洪國鑫│  5 百元  │ 0.05公克 │同上                │黃章銘販賣第一級毒品，處有期│
│        │日21時許  │信義路253 號│      │          │          │                    │徒刑拾伍年貳月；扣案如附表八│
│        │          │205 室（黃章│      │          │          │                    │編號（三）、（四）所示之物，│
│        │          │銘居處）    │      │          │          │                    │均沒收之；未扣案販賣第一級毒│
│        │          │            │      │          │          │                    │品所得新臺幣伍佰元沒收之，如│
│        │          │            │      │          │          │                    │全部或一部不能沒收時，以其財│
│        │          │            │      │          │          │                    │產抵償之。                  │
├────┼─────┼──────┼───┼─────┼─────┼──────────┼──────────────┤
│ （六） │99年11月1 │臺東縣臺東市│洪國鑫│  5 百元  │ 0.05公克 │同上                │黃章銘販賣第一級毒品，處有期│
│        │日13時6 分│信義路253 號│      │          │          │                    │徒刑拾伍年貳月；扣案如附表八│
│        │許        │205 室（黃章│      │          │          │                    │編號（三）、（四）所示之物，│
│        │          │銘居處）    │      │          │          │                    │均沒收之；未扣案販賣第一級毒│
│        │          │            │      │          │          │                    │品所得新臺幣伍佰元沒收之，如│
│        │          │            │      │          │          │                    │全部或一部不能沒收時，以其財│
│        │          │            │      │          │          │                    │產抵償之。                  │
├────┼─────┼──────┼───┼─────┼─────┼──────────┼──────────────┤
│ （七） │99年11月2 │臺東縣臺東市│洪國鑫│  5 百元  │ 0.05公克 │同上                │黃章銘販賣第一級毒品，處有期│
│        │日6 時42分│信義路253 號│      │          │          │                    │徒刑拾伍年貳月；扣案如附表八│
│        │許        │205 室（黃章│      │          │          │                    │編號（三）、（四）所示之物，│
│        │          │銘居處）    │      │          │          │                    │均沒收之；未扣案販賣第一級毒│
│        │          │            │      │          │          │                    │品所得新臺幣伍佰元沒收之，如│
│        │          │            │      │          │          │                    │全部或一部不能沒收時，以其財│
│        │          │            │      │          │          │                    │產抵償之。                  │
└────┴─────┴──────┴───┴─────┴─────┴──────────┴──────────────┘
附表四（販賣海洛因予王朝輝部分）
┌────┬─────┬──────┬───┬─────┬─────┬──────────┬──────────────┐
│  編號  │   時間   │   地點     │ 對象 │   價格   │   數量   │       方法         │        罪名與宣告刑        │
│        │          │            │      │（新臺幣）│          │                    │                            │
├────┼─────┼──────┼───┼─────┼─────┼──────────┼──────────────┤
│ （一） │99年8 月25│臺東縣臺東市│王朝輝│  1 千元  │ 0.1 公克 │黃章銘於左列時間以行│黃章銘販賣第一級毒品，處有期│
│        │日15時42分│更生路792 巷│      │          │          │動電話門號0000000000│徒刑拾伍年貳月；扣案如附表八│
│        │許        │47號（黃章銘│      │          │          │號與王朝輝聯絡後，即│編號（二）、（四）所示之物，│
│        │          │居處）      │      │          │          │於左列地點，以左列之│均沒收之；未扣案販賣第一級毒│
│        │          │            │      │          │          │金額及數量，販賣第一│品所得新臺幣壹仟元沒收之，如│
│        │          │            │      │          │          │毒品海洛因予王朝輝  │全部或一部不能沒收時，以其財│
│        │          │            │      │          │          │                    │產抵償之。                  │
├────┼─────┼──────┼───┼─────┼─────┼──────────┼──────────────┤
│ （二） │99年11月19│臺東縣臺東市│王朝輝│  1 千元  │ 0.1 公克 │黃章銘於左列時間以行│黃章銘販賣第一級毒品，處有期│
│        │日21時59分│更生北路560 │      │          │          │動電話門號0000000000│徒刑拾伍年貳月；扣案如附表八│
│        │許        │巷23號（王朝│      │          │          │號與王朝輝聯絡後，即│編號（一）所示之物沒收銷毀之│
│        │          │輝住處）    │      │          │          │於左列地點，以左列之│；附表八編號（三）、（四）所│
│        │          │            │      │          │          │金額及數量，販賣第一│示之物，均沒收之；未扣案販賣│
│        │          │            │      │          │          │毒品海洛因予王朝輝  │第一級毒品所得新臺幣壹仟元沒│
│        │          │            │      │          │          │                    │收之，如全部或一部不能沒收時│
│        │          │            │      │          │          │                    │，以其財產抵償之。          │
└────┴─────┴──────┴───┴─────┴─────┴──────────┴──────────────┘
附表五（販賣海洛因予李健暉部分）
┌────┬─────┬──────┬───┬─────┬─────┬──────────┬──────────────┐
│  編號  │   時間   │   地點     │ 對象 │   價格   │   數量   │       方法         │        罪名與宣告刑        │
│        │          │            │      │（新臺幣）│          │                    │                            │
├────┼─────┼──────┼───┼─────┼─────┼──────────┼──────────────┤
│ （一） │99年8 月25│臺東縣臺東市│李健暉│  5 百元  │ 0.05公克 │黃章銘於左列時間以行│黃章銘販賣第一級毒品，處有期│
│        │日15時55分│更生路792 巷│（起訴│          │          │動電話門號0000000000│徒刑拾伍年貳月；扣案如附表八│
│        │許        │47號（黃章銘│書誤載│          │          │號與李健暉聯絡後，即│編號（二）、（四）所示之物，│
│        │          │居處）      │為李健│          │          │於左列地點，以左列之│均沒收之；未扣案販賣第一級毒│
│        │          │            │輝）  │          │          │金額，販賣第一級毒品│品所得新臺幣伍佰元沒收之，如│
│        │          │            │      │          │          │海洛因予李健暉。    │全部或一部不能沒收時，以其財│
│        │          │            │      │          │          │                    │產抵償之。                  │
└────┴─────┴──────┴───┴─────┴─────┴──────────┴──────────────┘
 附表六（販賣海洛因予梁明聰部分）
┌────┬─────┬──────┬───┬─────┬─────┬──────────┬──────────────┐
│  編號  │   時間   │   地點     │ 對象 │   價格   │   數量   │       方法         │        罪名與宣告刑        │
│        │          │            │      │（新臺幣）│          │                    │                            │
├────┼─────┼──────┼───┼─────┼─────┼──────────┼──────────────┤
│ （一） │99年10月28│臺東縣臺東市│梁明聰│  1 千元  │ 0.1 公克 │黃章銘於左列時間以行│黃章銘販賣第一級毒品，處有期│
│        │日11時40分│信義路253 號│      │          │          │動電話門號0000000000│徒刑拾伍年貳月；扣案如附表八│
│        │許        │205 室（黃章│      │          │          │號與梁明聰聯絡後，即│編號（三）、（四）所示之物，│
│        │          │銘居處）    │      │          │          │於左列地點，以左列之│均沒收之；未扣案販賣第一級毒│
│        │          │            │      │          │          │金額、數量，販賣第一│品所得新臺幣壹仟元沒收之，如│
│        │          │            │      │          │          │級毒品海洛因予梁明聰│全部或一部不能沒收時，以其財│
│        │          │            │      │          │          │。                  │產抵償之。                  │
├────┼─────┼──────┼───┼─────┼─────┼──────────┼──────────────┤
│ （二） │99年11月1 │臺東縣臺東市│梁明聰│  1 千元  │ 0.1 公克 │同上                │黃章銘販賣第一級毒品，處有期│
│        │日7 時25分│信義路253 號│      │          │          │                    │徒刑拾伍年貳月；扣案如附表八│
│        │許        │205 室（黃章│      │          │          │                    │編號（三）、（四）所示之物，│
│        │          │銘居處）    │      │          │          │                    │之；未扣案販賣第一級毒品所得│
│        │          │            │      │          │          │                    │新臺幣壹仟元沒收之，如全部或│
│        │          │            │      │          │          │                    │一部不能沒收時，以其財產抵償│
│        │          │            │      │          │          │                    │之。                        │
├────┼─────┼──────┼───┼─────┼─────┼──────────┼──────────────┤
│ （三） │99年11月2 │臺東縣臺東市│梁明聰│  1 千元  │ 0.1 公克 │同上                │黃章銘販賣第一級毒品，處有期│
│        │日10時1 分│信義路253 號│      │          │          │                    │徒刑拾伍年貳月；扣案如附表八│
│        │許        │205室（黃章 │      │          │          │                    │編號（三）、（四）所示之物，│
│        │          │銘居處）    │      │          │          │                    │均沒收之；未扣案販賣第一級毒│
│        │          │            │      │          │          │                    │品所得新臺幣壹仟元沒收之，如│
│        │          │            │      │          │          │                    │全部或一部不能沒收時，以其財│
│        │          │            │      │          │          │                    │產抵償之。                  │
├────┼─────┼──────┼───┼─────┼─────┼──────────┼──────────────┤
│ （四） │99年11月10│臺東縣臺東市│梁明聰│  1 千元  │ 0.1 公克 │同上                │黃章銘販賣第一級毒品，處有期│
│        │日6 時28分│更生路792 巷│      │          │          │                    │徒刑拾伍年貳月；扣案如附表八│
│        │許        │47號（黃章銘│      │          │          │                    │編號（三）、（四）所示之物，│
│        │          │居處）      │      │          │          │                    │均沒收之；未扣案販賣第一級毒│
│        │          │            │      │          │          │                    │品所得新臺幣壹仟元沒收之，如│
│        │          │            │      │          │          │                    │全部或一部不能沒收時，以其財│
│        │          │            │      │          │          │                    │產抵償之。                  │
├────┼─────┼──────┼───┼─────┼─────┼──────────┼──────────────┤
│ （五） │99年11月11│臺東縣臺東市│梁明聰│  1 千元  │ 0.1 公克 │同上                │黃章銘販賣第一級毒品，處有期│
│        │日6 時58分│更生路792 巷│      │          │          │                    │徒刑拾伍年貳月；扣案如附表八│
│        │許        │47號（黃章銘│      │          │          │                    │編號（三）、（四）所示之物，│
│        │          │居處）      │      │          │          │                    │均沒收之；未扣案販賣第一級毒│
│        │          │            │      │          │          │                    │品所得新臺幣壹仟元沒收之，如│
│        │          │            │      │          │          │                    │全部或一部不能沒收時，以其財│
│        │          │            │      │          │          │                    │產抵償之。                  │
├────┼─────┼──────┼───┼─────┼─────┼──────────┼──────────────┤
│ （六） │99年11月14│臺東縣臺東市│梁明聰│  1 千元  │ 0.1 公克 │同上                │黃章銘販賣第一級毒品，處有期│
│        │日9 時21分│更生路792 巷│      │          │          │                    │徒刑拾伍年貳月；扣案如附表八│
│        │許        │47號（黃章銘│      │          │          │                    │編號（三）、（四）所示之物，│
│        │          │居處）      │      │          │          │                    │均沒收之；未扣案販賣第一級毒│
│        │          │            │      │          │          │                    │品所得新臺幣壹仟元沒收之，如│
│        │          │            │      │          │          │                    │全部或一部不能沒收時，以其財│
│        │          │            │      │          │          │                    │產抵償之。                  │
├────┼─────┼──────┼───┼─────┼─────┼──────────┼──────────────┤
│ （七） │99年11月15│臺東縣臺東市│梁明聰│  1 千元  │ 0.1 公克 │同上                │黃章銘販賣第一級毒品，處有期│
│        │日8 時13分│更生路792 巷│      │          │          │                    │徒刑拾伍年貳月；扣案如附表八│
│        │許        │47號（黃章銘│      │          │          │                    │編號（三）、（四）所示之物，│
│        │          │居處）      │      │          │          │                    │均沒收之；未扣案販賣第一級毒│
│        │          │            │      │          │          │                    │品所得新臺幣壹仟元沒收之，如│
│        │          │            │      │          │          │                    │全部或一部不能沒收時，以其財│
│        │          │            │      │          │          │                    │產抵償之。                  │
└────┴─────┴──────┴───┴─────┴─────┴──────────┴──────────────┘
附表七（販賣海洛因予陳宗信部分）
┌────┬─────┬──────┬───┬─────┬──────────┬──────────────┐
│  編號  │   時間   │   地點     │ 對象 │   數量   │       方法         │        罪名與宣告刑        │
│        │          │            │      │          │                    │                            │
├────┼─────┼──────┼───┼─────┼──────────┼──────────────┤
│ （一） │99年8 月18│行政院衛生署│陳宗信│ 0.1 公克 │黃章銘於左列時間以行│黃章銘販賣第一級毒品，處有期│
│        │日11時19分│臺東醫院519 │      │          │動電話門號0000000000│徒刑拾伍年貳月；扣案如附表八│
│        │許        │號病房      │      │          │號與陳宗信聯絡後，即│編號（二）、（四）所示之物，│
│        │          │            │      │          │於左列地點，以左列數│均沒收之。                  │
│        │          │            │      │          │量之海洛因作為服勞務│                            │
│        │          │            │      │          │之代價，而販賣第一級│                            │
│        │          │            │      │          │毒品海洛因予陳宗信。│                            │
├────┼─────┼──────┼───┼─────┼──────────┼──────────────┤
│ （二） │99年8 月19│行政院衛生署│陳宗信│ 0.1 公克 │同上                │黃章銘販賣第一級毒品，處有期│
│        │日11時37分│臺東醫院519 │      │          │                    │徒刑拾伍年貳月；扣案如附表八│
│        │許        │號病房      │      │          │                    │編號（二）、（四）所示之物，│
│        │          │            │      │          │                    │均沒收之。                  │
├────┼─────┼──────┼───┼─────┼──────────┼──────────────┤
│ （三） │99年8 月21│行政院衛生署│陳宗信│ 0.05 公克│同上                │黃章銘販賣第一級毒品，處有期│
│        │日8 時56分│臺東醫院519 │      │          │                    │徒刑拾伍年貳月；扣案如附表八│
│        │許        │號病房      │      │          │                    │編號（二）、（四）所示之物，│
│        │          │            │      │          │                    │物均沒收之。                │
├────┼─────┼──────┼───┼─────┼──────────┼──────────────┤
│ （四） │99年8 月21│行政院衛生署│陳宗信│ 0.05 公克│同上                │黃章銘販賣第一級毒品，處有期│
│        │日19時57分│臺東醫院519 │      │          │                    │徒刑拾伍年貳月；扣案如附表八│
│        │許        │號病房      │      │          │                    │編號（二）、（四）所示之物，│
│        │          │            │      │          │                    │均沒收之。                  │
├────┼─────┼──────┼───┼─────┼──────────┼──────────────┤
│ （五） │99年8 月22│臺東縣臺東市│陳宗信│ 0.1 公克 │同上                │黃章銘販賣第一級毒品，處有期│
│        │日6 時58分│更生路792 巷│      │          │                    │徒刑拾伍年貳月；扣案如附表八│
│        │許        │47號（黃章銘│      │          │                    │編號（二）、（四）所示之物，│
│        │          │居處）      │      │          │                    │均沒收之。                  │
├────┼─────┼──────┼───┼─────┼──────────┼──────────────┤
│ （六） │99年10月25│臺東縣臺東市│陳宗信│ 0.1 公克 │黃章銘於左列時間以行│黃章銘販賣第一級毒品，處有期│
│        │日17時29分│更生路792 巷│      │          │動電話門號0000000000│徒刑拾伍年貳月；扣案如附表八│
│        │許        │47號（黃章銘│      │          │號與陳宗信聯絡後，即│編號（三）、（四）所示之物，│
│        │          │居處）      │      │          │於左列地點，以左列數│均沒收之。                  │
│        │          │            │      │          │量之海洛因作為服勞務│                            │
│        │          │            │      │          │之代價，而販賣第一級│                            │
│        │          │            │      │          │毒品海洛因予陳宗信。│                            │
├────┼─────┼──────┼───┼─────┼──────────┼──────────────┤
│ （七） │99年10月27│臺東縣臺東市│陳宗信│ 0.1 公克 │同上                │黃章銘販賣第一級毒品，處有期│
│        │日9 時37分│更生路792 巷│      │          │                    │徒刑拾伍年貳月；扣案如附表八│
│        │許        │47號（黃章銘│      │          │                    │編號（三）、（四）所示之物，│
│        │          │居處）      │      │          │                    │均沒收之。                  │
├────┼─────┼──────┼───┼─────┼──────────┼──────────────┤
│ （八） │99年10月28│臺東縣臺東市│陳宗信│ 0.1 公克 │同上                │黃章銘販賣第一級毒品，處有期│
│        │日17時40分│信義路253 號│      │          │                    │徒刑拾伍年貳月；扣案如附表八│
│        │許        │205 室（黃章│      │          │                    │編號（三）、（四）所示之物，│
│        │          │銘居處）    │      │          │                    │均沒收之。                  │
├────┼─────┼──────┼───┼─────┼──────────┼──────────────┤
│ （九） │99年10月29│臺東縣臺東市│陳宗信│ 0.1 公克 │同上                │黃章銘販賣第一級毒品，處有期│
│        │日12時26分│信義路253 號│      │          │                    │徒刑拾伍年貳月；扣案如附表八│
│        │許        │205 室（黃章│      │          │                    │編號（三）、（四）所示之物，│
│        │          │銘居處）    │      │          │                    │均沒收之。                  │
├────┼─────┼──────┼───┼─────┼──────────┼──────────────┤
│ （十） │99年10月30│臺東縣臺東市│陳宗信│ 0.05公克 │同上                │黃章銘販賣第一級毒品，處有期│
│        │日9 時21分│信義路253 號│      │          │                    │徒刑拾伍年貳月；扣案如附表八│
│        │許        │205 室（黃章│      │          │                    │編號（三）、（四）所示之物，│
│        │          │銘居處）    │      │          │                    │均沒收之。                  │
├────┼─────┼──────┼───┼─────┼──────────┼──────────────┤
│（十一）│99年10月31│臺東縣臺東市│陳宗信│ 0.05公克 │同上                │黃章銘販賣第一級毒品，處有期│
│        │日8 時41分│更生路792 巷│      │          │                    │徒刑拾伍年貳月；扣案如附表八│
│        │許        │47號（黃章銘│      │          │                    │編號（三）、（四）所示之物，│
│        │          │居處）      │      │          │                    │均沒收之。                  │
│        │          │            │      │          │                    │                            │
├────┼─────┼──────┼───┼─────┼──────────┼──────────────┤
│（十二）│99年10月31│臺東縣臺東市│陳宗信│ 0.05公克 │同上                │黃章銘販賣第一級毒品，處有期│
│        │日15時47分│信義路253 號│      │          │                    │徒刑拾伍年貳月；扣案如附表八│
│        │許        │205 室（黃章│      │          │                    │編號（三）、（四）所示之物，│
│        │          │銘居處）    │      │          │                    │均沒收之。                  │
├────┼─────┼──────┼───┼─────┼──────────┼──────────────┤
│（十三）│99年11月2 │臺東縣臺東市│陳宗信│ 0.05公克 │同上                │黃章銘販賣第一級毒品，處有期│
│        │日1 時25分│信義路253 號│      │          │                    │徒刑拾伍年貳月；扣案如附表八│
│        │許        │205 室（黃章│      │          │                    │編號（三）、（四）所示之物，│
│        │          │銘居處）    │      │          │                    │均沒收之。                  │
├────┼─────┼──────┼───┼─────┼──────────┼──────────────┤
│（十四）│99年11月9 │臺東縣臺東市│陳宗信│ 0.1 公克 │黃章銘於左列時間以行│黃章銘販賣第一級毒品，處有期│
│        │日12時44  │更生路792 巷│      │          │動電話門號0000000000│徒刑拾伍年貳月；扣案如附表八│
│        │分許      │47號（黃章銘│      │          │號與陳宗信聯絡後，即│編號（二）、（四）所示之物，│
│        │          │居處）      │      │          │於左列地點，以左列數│均沒收之。                  │
│        │          │            │      │          │量之海洛因作為服勞務│                            │
│        │          │            │      │          │之代價，而販賣第一級│                            │
│        │          │            │      │          │毒品海洛因予陳宗信。│                            │
├────┼─────┼──────┼───┼─────┼──────────┼──────────────┤
│（十五）│99年11月9 │臺東縣臺東市│陳宗信│ 0.05 公克│同上                │黃章銘販賣第一級毒品，處有期│
│        │日17時47分│更生路792 巷│      │          │                    │徒刑拾伍年貳月；扣案如附表八│
│        │許        │47號（黃章銘│      │          │                    │編號（二）、（四）所示之物，│
│        │          │居處）      │      │          │                    │均沒收之。                  │
└────┴─────┴──────┴───┴─────┴──────────┴──────────────┘
附表八
┌───┬──────────────────┬──┐
│ 編號 │       物品名稱                     │備註│
├───┼──────────────────┼──┤
│（一）│海洛因15包（扣案時毛重共4.03公克，驗│扣案│
│      │餘淨重0.23公克），併同無法與之完全析│    │
│      │離之包裝袋15個。                    │    │
├───┼──────────────────┼──┤
│（二）│SIM 卡1 張（門號：0000000000號）    │扣案│
├───┼──────────────────┼──┤
│（三）│SIM 卡1 張（門號：0000000000號）    │扣案│
├───┼──────────────────┼──┤
│（四）│手機1 支（序號：000000000000000 號）│扣案│
└───┴──────────────────┴──┘
附表九
┌───┬──────────────────┬──┐
│ 編號 │            物品名稱                │備註│
├───┼──────────────────┼──┤
│（一）│針筒22支                            │扣案│
├───┼──────────────────┼──┤
│（二）│使用過針筒2 支                      │扣案│
├───┼──────────────────┼──┤
│（三）│注射用水19支                        │扣案│
├───┼──────────────────┼──┤
│（四）│吸食器1 組                          │扣案│
├───┼──────────────────┼──┤
│（五）│SIM 卡1 張（門號：0000000000號）    │扣案│
├───┼──────────────────┼──┤
│（六）│SIM 卡1 張（門號：0000000000號）    │扣案│
├───┼──────────────────┼──┤
│（七）│手機1 支（序號：000000000000000號） │扣案│
└───┴──────────────────┴──┘